臺灣臺北地方法院民事裁定　　　　　　　 96年度司字第672號
聲　請　人　乙○○
相　對　人　昇祥股份有限公司
法定代理人　甲○○
訴訟代理人　徐履冰律師
　　　　　　呂昱德律師
上列聲請人聲請選派檢查人事件，本院裁定如下：
    主  文
選任周志誠會計師（民國43年出生，住臺北市○○○路35號11樓
）為昇祥股份有限公司之檢查人，檢查昇祥股份有限公司自民國
九十三年起迄周志誠會計師實際檢查昇祥股份有限公司時止，昇
祥股份有限公司業務帳目及財產情形。
聲請程序費新台幣壹仟元用由相對人負擔。
    理  由
一、按繼續一年以上，持有已發行股份總數 3％以上之股東，得
    聲請法院選派檢查人，檢查公司業務帳目及財產情形。公司
    法第245條第1項定有明文。次按，公司法第245條第1項所定
    聲請選派檢查人之規定，除具備繼續 1年以上持有已發行股
    份總數3%之股東之要件外，別無其他資格之限制，此有最高
    法院86 年度台抗字第108號裁定意旨可資參照。又選派檢查
    人，乃法院固有之職權，法院本得依客觀公正之推薦而依職
    權為選派，不容聲請人僭越，亦即聲請人並無指定檢查人之
    權，惟若聲請人越權贅為聲請，該聲請自不生拘束法院之效
    力。且自聲請人聲請選派檢查人之目的主要在於檢查公司財
    產及其他情形而非以特定之人為檢查人以觀，法院依法審核
    後選派其所指定以外之人為檢查人時，聲請人即已達其檢查
    公司之目的，要無非由何人檢查不可之理，是即應認其聲請
    已獲全部之滿足，而無須另駁回其指定特定人為檢查人之部
    分，核先敘明。
二、本件聲請意旨略以：聲請人為相對人昇祥股份有限公司（下
    稱昇祥公司）之股東，持有相對人公司股份22萬股，占該公
    司已發行股份總數14.67%。因相對人昇祥公司自93年起即未
    製作營業報告書及資產負債表、損益表、現金流量表、業主
    權益變動表、盈虧撥補表等財務報表，也未召開董事會、股
    東會審查承認，為保護股東之權利，爰依上開規定聲請選派
    羅裕民會計師為檢查人，並提出擔任羅裕民會計師學經歷簡
    介、昇祥公司股東名簿、昇祥公司變更登記表、昇祥公司94
    、95年度營利事業所得稅申報書等件為證。
三、經查，本件相對人昇祥公司已發行股份總數為150 萬股（實
    收資本總額為新台幣（下同）1,500 萬元），而聲請人持有
    相對人之股數為22萬股，且聲請人現仍為股東名簿上所載之
    股東，此有聲請人所提出之相對人巧適公司股東名簿影本乙
    份為證，且為相對人所不爭執，是聲請人主張其為昇祥公司
    繼續1 年以上，持有已發行股份總數3%以上股東等情，即堪
    信為真，並得由本院依首揭公司法之規定選派檢查人。經本
    院依職權函請台北市會計師公會推薦適當之會計師供本院遴
    選為相對人公司檢查人，經該會推薦周志誠會計師輪辦本件
    檢查業務，本院審酌台北市會計師公會所為之推薦較聲請人
    所指定之檢查人較具客觀性，且周志誠會計師係國立臺灣大
    學商學系會計組畢業、國立政治大學會計碩士、上海財經大
    學會計博士，曾任銘傳、輔仁大學會計系講師、元智大學會
    計研究所兼任副教授、會計師公會會計師查核業務評鑑委員
    會委員、中華民國會計師全國聯合會常務監事、臺灣省會計
    師公會理事長等職，現任職誠品聯合會計師事務所執業會計
    師，此有台北市會計師公會北市會字第0960479 號函附卷可
    稽，其對於公司業務、帳目及盈虧情況，應能本於專業知識
    予以檢查，自較聲請人所片面指定者為佳，基於適時維護、
    保障聲請人及平衡相對人之權益，乃依前揭公司法之規定依
    職權選派會計師林淑玲為檢查人，檢查相對人之業務帳目及
    財產情形。至聲請人指定之檢查人部分，如前所述，屬贅為
    聲請，本院乃不另為駁回之諭之，茲併指明。
四、依非訟事件法第175條第3項、第24條第1項，裁定如主文。
中　　華　　民　　國　　96　　年　　11　　月　　30　　日
                  民事第三庭    法　官　管靜怡
以上正本係照原本作成。
不得聲明不服。
中　　華　　民　　國　　96　　年　　11　　月　　30　　日
                                書記官　趙郁涵
